臺灣高雄地方法院刑事判決　　　　　　　95年度易字第1530號
公　訴　人　臺灣高雄地方法院檢察署檢察官
被　　　告　酉○○
　　　　　　午○○
上列被告因詐欺等案件，經檢察官提起公訴（95年度偵字第
10696 號），本院判決如下：
    主  文
酉○○共同連續犯無故變更他人電腦之電磁紀錄罪，累犯，處有
期徒刑捌月。
午○○共同連續犯無故變更他人電腦之電磁紀錄罪，處有期徒刑
月，如易科罰金，以銀元佰元即新台幣玖佰元折算壹日。
    事  實
一、酉○○曾因妨害電腦使用案件，經本院以93年度訴字第2351
    號判處有期刑3 月確定，甫於民國94年7 月20日易科罰金執
    行完畢。詎其不知悔改，與午○○共同基於意圖為自己不法
    所有之概括犯意聯絡，連續自94年9 月下旬起（起訴書誤載
    為94年7 月），在高雄市三民區○○○路80號地下室1 樓「
    港都網網咖店」等地，上網連結雅虎奇摩公司之拍賣網站，
    以隨機方式猜中他人密碼後，無故輸入告訴人黃志翔、余奕
    伸、余楓群、劉祐君、蔡順海（如附表一編號1 ～5 所示）
    及不詳被害人（如附表一編號6 ～33所示，此部分未據告訴
    ）向雅虎奇摩公司所申請之會員帳號，並修改會員帳號內之
    個人資料及密碼，因而冒用如附表一所示之帳號；酉○○同
    時在自由時報等報紙刊登貸款廣告，以每一金融機構帳戶新
    台幣5000元之代價向林建明等人（如附表二，由檢察官另案
    偵辦）收購帳戶，二人取得人頭帳戶後，自94年9 月下旬起
    ，在雅虎奇摩拍賣網站，以上開破解之會員帳號刊登拍賣記
    憶卡、百貨公司禮券、中油油票、印表機、冰箱、數位相機
    之廣告，適有網友張君豪等56 人（如附表三之1 、三之2）
    見該廣告而參與競標，酉○○等人再向張君豪等人佯稱已得
    標，需先匯款至指示帳戶後，始能得到產品，致張君豪等人
    陷於錯誤，而於附表三之1 、三之2 所示時間，匯入款項至
    人頭帳戶內。嗣於94年12月15日15時50分許，酉○○在高雄
    市三民區○○○路80號地下室「港都網網咖」之編號「A26
    」號電腦前，欲再次從事詐騙行為時為警當場查獲。
二、案經黃志翔、余奕伸、余楓群、劉祐君、蔡順海告訴及內政
    部警政署刑事警察局、高雄縣政府警察局移請臺灣高雄地方
    法院檢察署檢察官偵查起訴。
    理  由
壹、證據能力部分：
一、按刑事審判上之共同被告，係為訴訟經濟等原因，由檢察官
    合併起訴所形成，各被告對於其他共同被告之案件而言，為
    被告以外之人，本質上屬於證人，如欲以共同被告之陳述為
    證據，應依人證之調查程序為之，是以共犯為證人而為陳述
    時，仍應命具結。本件被告酉○○與被告午○○雖同列為被
    告，惟各有獨立之犯罪事實，二人相互間，係屬於證人之地
    位，如欲以酉○○之陳述作為午○○犯罪之證據，應命其立
    於證人之地位而為陳述，始具證據能力；經查，被告酉○○
    於偵查之陳述，業依證人之地位依法具結，揆諸前揭說明，
    自有證據能力。
二、復按被告以外之人於審判外之言詞或書面陳述，除法律有規
    定者外，不得作為證據，刑事訴訟法第159 條第1 項固有明
    文。惟同法第159 條之2 規定：「被告以外之人於檢察事務
    官、司法警察官或司法警察調查中所為之陳述，與審判中不
    符時，其先前之陳述具有較可信之特別情況，且為證明犯罪
    事實存否所必要者，得為證據。」。其立法旨趣無非係慮及
    傳聞證據未經當事人之反對詰問予以核實，原則上先予排除
    ，然如與審判中之陳述有所不符時，倘其在檢察事務官、司
    法警察官或司法警察調查中所為之陳述較審判中之陳述更具
    有可信性之特別情況，且為證明犯罪事實之存否所必要者，
    為發見真實起見，遂規定被告以外之人此等陳述依法仍具有
    證據能力，而得採為證據。
三、證人即共同被告酉○○於本院審理中之證述雖與警詢之供述
    內容有不一致之情形，然參以證人甫於94年12月15日15時50
    分許為警查獲，即分別於當日16時29分、20時45分製作調查
    筆錄；嗣於同日18時21分檢察官複訊時，亦未表示上開陳述
    有何非出於其自由意志或遭受強暴、脅迫或其他不正方法等
    情事，有訊問筆錄在卷足憑（詳95年偵字第266 號卷第3-6
    頁），是證人之調查筆錄依法雖屬傳聞證據，原不具證據能
    力，然審酌該言詞陳述作成時之外部情況並無不當，自具有
    特別可信性，本院自得以卷附證人之調查筆錄採為認定事實
    之依據。
四、其餘檢察官於起訴書援引之證據資料部分，除上開所述部分
    以外，被告酉○○、午○○於法院調查證據時，均知有第
    159 條第1 項不得為證據之情形，而未於言詞辯論終結前聲
    明異議，本院審酌上開證據作成時之情況，認為適當，依刑
    事訴訟法第159 條之5 第2 項之規定，應視為有前項之同意
    而有證據能力。
貳、實體部分：
一、訊據被告酉○○對於犯罪事實所載之行為坦承不諱；被告午
    ○○雖坦承受酉○○委託代為提款，惟否認有何詐欺犯行，
    辯稱：酉○○所作之事伊不知情，也未幫他拆解密碼云云。
    惟查：
  (一)證人即同案被告酉○○證稱：伊盜用他人帳號後，與午○○
    以「懶人密碼」，即用簡單的數字如123456或帳號後面的生
    日當密碼來測試，改掉個人基本資料及密碼，再使用以張貼
    拍賣物品，如有買家購貨，即連絡要其匯款至購得之人頭帳
    戶，午○○自（94年）9 月底10月初，開始提領詐得款項，
    其亦知提領的錢是詐騙所得，與午○○無固定分贓方式，是
    拿一些生活費給午○○等語（詳警卷一第5-10頁、95年偵字
    第266 號卷第3-6 頁）。被告午○○亦自承：酉○○負責伊
    高雄所有花費，包含居住在其租屋處及平時所有之吃喝玩樂
    ，如有缺錢，則直接向其開口，自（94年）9 月底或10月初
    起負責提領犯罪所得款項，共10餘次，提領時間由其告知，
    提領地點不一定；除了幫忙領錢外，張丁順也要求幫忙找帳
    號、密碼，上網地點均在高雄市之網咖，並無一定，但伊所
    找密碼皆未能進入，伊所作只有猜密碼及領款二件事等語（
    詳警卷一第5-10頁、95年偵字第266 號卷第3-6 頁），二人
    對於被告午○○參與之情節，所述內容互核相符，並有被告
    酉○○、午○○利用超商自動提款機提領詐騙款項之翻拍照
    片2 張在卷足證（詳警卷一第13-14 頁），足證被告午○○
    確有參與拆解密碼及提領詐騙款無訛，其以前詞置辯，並不
    足採。
  (二)復就詐欺罪之客觀構成要件觀之，詐欺行為之成立，係以施
    用詐術，使人陷於錯誤而交付財物，本件詐欺罪之構成要件
    行為實施，在於盜用他人之網路帳號，在拍賣網站上佯以刊
    登拍賣物品之訊息，使被害人陷於錯誤而為買受之意思表示
    ，並依訊息指示匯款至指定之人頭帳戶，經施詐之人提領匯
    入之款項而得逞；準此，被告酉○○盜用帳號，更改密碼以
    使用於刊登拍賣物品之訊息，固為施用詐術之人，被告午○
    ○協助測試密碼，雖未能成功破解，惟其明知被告酉○○所
    為係詐騙行為，已堪認定，且其分擔提領詐得款項之行為，
    並分得贓款，顯然除與被告酉○○有為自己不法所有之犯意
    聯絡外，並分擔實施詐欺構成要件之領款行為，自為詐欺行
    為之共犯無訛。
  (三)此外，證人即遭盜用帳號之被害人黃志翔、余奕伸、余楓群
    、劉祐君、蔡順海，證人即受詐騙之被害人張君豪等56人（
    詳如附表三之1 、三之2 所示）業於警詢證述被害情形明確
    （詳警卷一第38-261頁、警卷二、警卷三第495-540 頁），
    並有雅虎奇摩拍賣網站網頁列印資料、會員資料、被害人匯
    款及轉帳資料（詳警卷一第38-261頁、警卷二、警卷三第
    495-540 頁）、如附表二所示郭高鳳等人頭帳戶開戶及跨行
    提款交易明細等資料（詳警卷三第541-594 頁）附卷可憑。
    是本件事證明確，被告二人共犯妨害他人電腦使用及詐欺罪
    ，洵堪認定。
二、論罪科刑之理由
  (一)查被告酉○○、午○○二人行為後，刑法業於94年2 月2 日
    修正公布，95年7 月1 日起施行，而行為後法律有變更者，
    適用行為時之法律；但行為後之法律有利於行為人者，適用
    最有利於行為人之法律，刑法第2 條第1 項定有明文。又有
    關新舊法之比較，應就罪刑有關之共犯、未遂犯、想像競合
    犯、牽連犯、連續犯、結合犯，以及累犯加重、自首減輕暨
    其他法定加減原因（如身分加減）與加減例等一切情形綜合
    其全部罪刑之結果而為比較，（最高法院95年5 月23日95年
    度第8 次刑事庭會議決議參照）。經查：
  (1)連續犯及牽連犯部分：刑法第56條連續犯及第55條後段之牽
    連犯規定，業已刪除，刪除後連續犯、牽連犯之數行為均需
    各別論罪，則被告二人所犯多次妨害他人電腦使用及詐欺取
    財罪均各別獨立，應分別論以數罪而併合處罰，所犯自較原
    刑法以連續犯、牽連犯論斷為重，經比較新、舊法結果，自
    以修正前之連續犯、牽連犯較有利於被告。
  (2)法定刑部分：刑法第339 條第1 項詐欺取財罪、第358 條及
    第359 條之妨害電腦使用罪之法定刑原分別規定為：「5 年
    以下有期徒刑、拘役或科或併科1 千元以下罰金。」、「3
    年以下有期徒刑、拘役或科或併科10萬元以下罰金。」、「
    5 年以下有期徒刑、拘役或科或併科20萬元以下罰金。」
    ，修正後各罪之法定刑度均未予改變，罰金刑部分則依修正
    前刑法第33條第5 款及95年6 月14日公布之刑法施行法第1
    條之1 規定，罰金數額下限自銀元1 元（另依罰金罰鍰提高
    標準條例提高10倍），提高為新台幣1 千元；比較新、舊法
    之結果，以被告行為時之舊法較為有利。
  (3)易科罰金部分：刑法第41條第1 項前段關於易科罰金之規定
    ，修正後為「犯最重本刑為5 年以下有期徒刑以下之刑之罪
    ，而受6 個月以下有期徒刑或拘役之宣告者，得以新臺幣
    1000 元 、2000元或3000元折算一日，易科罰金」，惟被告
    行為時之刑法第41條第1 項前段規定「犯最重本刑為5 年以
    下有期徒刑以下之刑之罪，而受6 個月以下有期徒刑或拘役
    之宣告，因身體、教育、職業、家庭之關係或其他正當事由
    ，執行顯有困難者，得以1 元以上3 元以下折算一日，易科
    罰金」及罰金罰鍰提高標準條例第2 條關於「依刑法第41條
    易科罰金者，均就其原定數額提高為100 倍折算一日；法律
    所定罰金數額未依本條例提高倍數，或其處罰法條無罰金刑
    之規定者，亦同」等規定，易科罰金之折算標準最高為銀元
    300 元，最低為銀元100 元，換算為新臺幣後，最高額為新
    臺幣900 元，最低額為新臺幣300 元。比較言之，以修正前
    之規定對被告較為有利。
  (4)綜上，修正後刑法之規定均未較為有利，依刑法第2 條第1
    項前段之規定，自應以被告二人行為時法即修正前刑法之規
    定，為本件論罪科刑之依據。
三、查被告酉○○、午○○盜用他人之會員帳號，於拍賣網站，
    佯為刊登拍賣訊息，向附表三之1 、三之2 所示被害人詐取
    財物之行為，係犯刑法第339 條第1 項之詐欺取財罪；其等
    未經附表一編號1 ～5 之告訴人授權，以該告訴人之交易帳
    號變更帳號使用人之帳號資料、密碼等資料，因而變更帳號
    使用人於奇摩公司網路交易系統之電腦主機伺服端電磁紀錄
    ，致生損害於前開帳號使用人及奇摩公司之行為，係犯刑法
    第359 條之無故變更他人電腦之電磁紀錄罪；又無故輸入前
    揭告訴人之交易帳號及密碼，入侵奇摩公司之網路拍賣系統
    ，係犯刑法第358 條之無故輸入他人帳號密碼而入侵他人之
    電腦罪。被告二人就上開犯行，有犯意之聯絡及行為之分擔
    ，分別為共同正犯。又其等先後多次犯詐欺取財、無故輸入
    他人交易帳號及密碼，並無故變更奇摩公司電腦主機伺服端
    電磁紀錄之行為，時間緊接，所犯為構成要件相同之罪，顯
    係出於概括之犯意為之，均為連續犯，爰依修正前刑法第56
    條之規定各以一罪論，並均加重其刑。被告二人所犯上開三
    罪間，有方法、結果之牽連關係，均為牽連犯，各應依修正
    前刑法第55條之規定應從一重之無故變更他人電腦之電磁紀
    錄罪處斷。起訴書漏未論及被告二人亦構成刑法第359 條之
    無故變更他人電腦之電磁紀錄罪，尚有未洽，應予更正。被
    告酉○○前因妨害電腦使用案件，經本院以93年度訴字第
    2351 號 判處有期刑3 月確定，甫於94年7 月20日易科罰金
    執行完畢等情，有臺灣高等法院被告前案紀錄表在卷可稽，
    其於5年 以內故意再犯本件有期徒刑以上之罪，不論依修正
    前之刑法第47條，或修正後之刑法第47條第1 項之規定，均
    構成累犯，對被告而言並無有利或不利之情形，自不生新舊
    法比較之問題，應逕依修正後之刑法第47條第1 項，論以累
    犯，加重其刑，並遞加之。
四、審酌被告二人正值青年，不思努力上進，竟在拍賣網站上，
    巧設騙局，出售商品，致被害人受騙而交付財物，受有財產
    上之損害，惡性非輕，尤以被告酉○○前因以相同手犯施詐
    ，經判刑執行完畢，仍未悔改，重施故技，自無輕判之理，
    另考量被告午○○係依被告酉○○指示行事，參與犯罪之情
    節較輕等一切情狀，各判處如主文所示之刑，被告午○○部
    分，並諭知易科罰金之折算標準，以示懲儆。至於扣案易通
    卡、門號卡、金融卡等物，並非違禁物，並為一般日常生活
    所需之物 ，爰不予宣告沒收，併此說明。
據上論斷，應依刑事訴訟法第299 條第1 項前段、刑法第2 條第
1 項前段、第28條、修正前刑法第56條、第339 條第1 項、第
358 條、第359 條、修正前刑法第55條、第47條第1 項、修正前
刑法第41條第1 項前段，刑法施行法第1 條之1 ，修正前罰金罰
鍰提高標準條例第2 條，判決如主文。
中　　華　　民　　國　　96　　年　　5 　　月　　2 　　日
                    刑事第六庭   審判長法  官  曾逸誠
                                       法  官  林柏壽
                                       法  官　李  蓓
以上正本證明與原本無異。
如不服本判決，應於收受送達後10日內向本院提出上訴書狀（應
附繕本）。
中　　華　　民　　國　　96　　年　　5 　　月　　2 　　日
　　　　　　　　　　　　　　　　       書記官  何慧娟
附錄本案論罪科刑法條
中華民國刑法第339條
（普通詐欺罪）
意圖為自己或第三人不法之所有，以詐術使人將本人或第三人之
物交付者，處5 年以下有期徒刑、拘役或科或併科1 千元以下罰
金。
以前項方法得財產上不法之利益或使第三人得之者，亦同。
前二項之未遂犯罰之。
中華民國刑法第358條
（入侵電腦或其相關設備罪）
無故輸入他人帳號密碼、破解使用電腦之保護措施或利用電腦系
統之漏洞，而入侵他人之電腦或其相關設備者，處3 年以下有期
徒刑、拘役或科或併科10萬元以下罰金。
中華民國刑法第359條
（破壞電磁紀錄罪）
無故取得、刪除或變更他人電腦或其相關設備之電磁紀錄，致生
損害於公眾或他人者，處5 年以下有期徒刑、拘役或科或併科20
萬元以下罰金。
附表一
 ┌──┬────┬─────┬──────┬────────────┬──┐
 │編號│告訴人及│時間      │帳號        │冒用情形                │是否│
 │    │被害人  │          │            │                        │告訴│
 ├──┼────┼─────┼──────┼────────────┼──┤
 │ 1  │黃志翔  │94年10月間│sky00000000 │無故遭人輸入帳號密碼，同│ 是 │
 │    │        │          │            │時遭變更帳號內會員及密碼│    │
 │    │        │          │            │等資料，並作為詐欺工具。│    │
 ├──┼────┼─────┼──────┼────────────┼──┤
 │ 2  │余楓群  │94年10月間│ufo_1109    │同上                    │ 是 │
 ├──┼────┼─────┼──────┼────────────┼──┤
 │ 3  │蔡順海  │94年12月間│same5963    │同上                    │ 是 │
 ├──┼────┼─────┼──────┼────────────┼──┤
 │ 4  │劉祐君  │94年間某日│kelly68919  │同上                    │ 是 │
 ├──┼────┼─────┼──────┼────────────┼──┤
 │ 5  │余奕伸  │94年間某日│yis571231   │同上                    │ 是 │
 ├──┼────┼─────┼──────┼────────────┼──┤
 │ 6  │不詳    │94年間某日│dephne3404  │同上                    │ 否 │
 ├──┼────┼─────┼──────┼────────────┼──┤
 │ 7  │不詳    │94年間某日│ken641221   │同上                    │ 否 │
 ├──┼────┼─────┼──────┼────────────┼──┤
 │ 8  │不詳    │94年間某日│gifjpeg121  │同上                    │ 否 │
 ├──┼────┼─────┼──────┼────────────┼──┤
 │ 9  │不詳    │94年間某日│andy6978aa  │同上                    │ 否 │
 ├──┼────┼─────┼──────┼────────────┼──┤
 │ 10 │不詳    │94年間某日│anita_yao0  │同上                    │ 否 │
 ├──┼────┼─────┼──────┼────────────┼──┤
 │ 11 │不詳    │94年間某日│c69644      │同上                    │ 否 │
 ├──┼────┼─────┼──────┼────────────┼──┤
 │ 12 │不詳    │94年間某日│chiwu0831   │同上                    │ 否 │
 ├──┼────┼─────┼──────┼────────────┼──┤
 │ 13 │不詳    │94年間某日│cj67829     │同上                    │ 否 │
 ├──┼────┼─────┼──────┼────────────┼──┤
 │ 14 │不詳    │94年間某日│dabbie42.tw │同上                    │ 否 │
 ├──┼────┼─────┼──────┼────────────┼──┤
 │ 15 │不詳    │94年間某日│doz1031     │同上                    │ 否 │
 ├──┼────┼─────┼──────┼────────────┼──┤
 │ 16 │不詳    │94年間某日│f611013     │同上                    │ 否 │
 ├──┼────┼─────┼──────┼────────────┼──┤
 │ 17 │不詳    │94年間某日│h00000000   │同上                    │ 否 │
 ├──┼────┼─────┼──────┼────────────┼──┤
 │ 18 │不詳    │94年間某日│henry81016  │同上                    │ 否 │
 ├──┼────┼─────┼──────┼────────────┼──┤
 │ 19 │不詳    │94年間某日│jakey_58685 │同上                    │ 否 │
 ├──┼────┼─────┼──────┼────────────┼──┤
 │ 20 │不詳    │94年間某日│jerrylai52  │同上                    │ 否 │
 ├──┼────┼─────┼──────┼────────────┼──┤
 │ 21 │不詳    │94年間某日│jfu0223     │同上                    │ 否 │
 ├──┼────┼─────┼──────┼────────────┼──┤
 │ 22 │不詳    │94年間某日│jun7483c    │同上                    │ 否 │
 ├──┼────┼─────┼──────┼────────────┼──┤
 │ 23 │不詳    │94年間某日│lainiye020  │同上                    │ 否 │
 ├──┼────┼─────┼──────┼────────────┼──┤
 │ 24 │不詳    │94年間某日│liujanin5   │同上                    │ 否 │
 ├──┼────┼─────┼──────┼────────────┼──┤
 │ 25 │不詳    │94年間某日│lung0407    │同上                    │ 否 │
 ├──┼────┼─────┼──────┼────────────┼──┤
 │ 26 │不詳    │94年間某日│may690912   │同上                    │ 否 │
 ├──┼────┼─────┼──────┼────────────┼──┤
 │ 27 │不詳    │94年間某日│peney1011   │同上                    │ 否 │
 ├──┼────┼─────┼──────┼────────────┼──┤
 │ 28 │不詳    │94年間某日│sharody666  │同上                    │ 否 │
 ├──┼────┼─────┼──────┼────────────┼──┤
 │ 29 │不詳    │94年間某日│sn680520    │同上                    │ 否 │
 ├──┼────┼─────┼──────┼────────────┼──┤
 │ 30 │不詳    │94年間某日│tiffany730  │同上                    │ 否 │
 ├──┼────┼─────┼──────┼────────────┼──┤
 │ 31 │不詳    │94年間某日│wangcm7564  │同上                    │ 否 │
 ├──┼────┼─────┼──────┼────────────┼──┤
 │ 32 │不詳    │94年間某日│yang-0910   │同上                    │ 否 │
 ├──┼────┼─────┼──────┼────────────┼──┤
 │ 33 │不詳    │94年間某日│yuchang100  │同上                    │ 否 │
 └──┴────┴─────┴──────┴────────────┴──┘
 附表二
 ┌──┬────┬────────────┬───────────────┐
 │編號│姓名    │金融機構名稱            │帳號                          │
 ├──┼────┼────────────┼───────────────┤
 │ 1  │王海興  │高雄博愛路郵局          │000-0000000-0000000           │
 ├──┼────┼────────────┼───────────────┤
 │ 2  │葉丁榮  │高雄鼓山郵局            │000-0000000-0000000           │
 ├──┼────┼────────────┼───────────────┤
 │ 3  │郭宏易  │華南銀行小港分行        │000-000000000000              │
 ├──┼────┼────────────┼───────────────┤
 │ 4  │郭高鳳  │台灣中小企銀九如分行    │000-00000000000               │
 ├──┼────┼────────────┼───────────────┤
 │ 5  │吳耀文  │台南區中小企銀          │000-0000000000000             │
 ├──┼────┼────────────┼───────────────┤
 │ 6  │廖修萍  │寶華銀行苓雅分行        │000-000000000000              │
 ├──┼────┼────────────┼───────────────┤
 │ 7  │林建明  │聯邦銀行台南分行        │000-000000-000000             │
 ├──┼────┼────────────┼───────────────┤
 │ 8  │蘇少奇  │高雄新興郵局            │000-0000000-0000000           │
 └──┴────┴────────────┴───────────────┘
  附表三之1 （使用附表一告訴人之帳號用以詐騙部分）
 ┌──┬───┬──────┬────┬───┬────┬────────────┐
 │編號│被害人│被騙時間    │詐騙之奇│金額  │欲購買之│被騙情形及匯入帳戶      │
 │    │      │            │摩帳號  │      │商品    │                        │
 ├──┼───┼──────┼────┼───┼────┼────────────┤
 │ 1  │張君豪│94年11月19日│same5963│1170元│記憶卡  │被告在拍賣網站上刊登拍賣│
 │    │      │            │        │      │        │商品之廣告，向被害人佯稱│
 │    │      │            │        │      │        │其已得標，致被害人陷於錯│
 │    │      │            │        │      │        │誤，而將款項匯入被告指定│
 │    │      │            │        │      │        │之帳戶內，嗣後被害人卻未│
 │    │      │            │        │      │        │獲得貨物。（匯入銀行帳號│
 │    │      │            │        │      │        │000-00000000000帳戶）   │
 │    │      │            │        │      │        │                        │
 ├──┼───┼──────┼────┼───┼────┼────────────┤
 │ 2  │林廉穎│94年10月29日│sky19810│2805元│MP3隨身 │同上（匯入郭宏易所申請之│
 │    │      │            │916     │      │聽      │台灣中小企銀九如分行帳號│
 │    │      │            │        │      │        │000-000000-000000帳戶） │
 ├──┼───┼──────┼────┼───┼────┼────────────┤
 │ 3  │陳俊男│94年10月25日│sky19810│5238元│MP3隨身 │同上（匯入郭宏易所申請之│
 │    │      │            │916     │      │聽      │華南銀行小港分行帳號    │
 │    │      │            │        │      │        │000-000000-000000帳戶） │
 ├──┼───┼──────┼────┼───┼────┼────────────┤
 │ 4  │吳鳳珠│94年12月6日 │kelly689│4500元│中油油票│同上（匯入銀行帳號      │
 │    │      │            │19      │      │        │000-000000-000000帳戶） │
 ├──┼───┼──────┼────┼───┼────┼────────────┤
 │ 5  │林莉琦│94年12月6日 │kelly689│4500元│中油油票│同上（匯入銀行帳號      │
 │    │      │            │19      │      │        │000-000000-000000帳戶） │
 ├──┼───┼──────┼────┼───┼────┼────────────┤
 │ 6  │姚緒彰│94年11月19日│same5963│1100元│記憶卡  │同上（匯入銀行帳號      │
 │    │      │            │        │      │        │000-00000000000000帳戶）│
 ├──┼───┼──────┼────┼───┼────┼────────────┤
 │ 7  │戌○○│94年11月11日│yis57123│1萬   │數位播放│同上（匯入銀行帳號      │
 │    │      │            │1       │8011元│器      │000-000000-000000帳戶） │
 ├──┼───┼──────┼────┼───┼────┼────────────┤
 │ 8  │辰○○│94年12月5日 │kelly689│4500元│中油油票│同上（匯入銀行帳號      │
 │    │      │            │19      │      │        │000-000000-000000帳戶） │
 ├──┼───┼──────┼────┼───┼────┼────────────┤
 │ 9  │宙○○│94年12月5日 │kelly689│9000元│中油油票│同上（匯入銀行帳號      │
 │    │      │            │19      │      │        │000-000000-000000帳戶） │
 ├──┼───┼──────┼────┼───┼────┼────────────┤
 │ 10 │丁○○│94年12月5日 │kelly68 │2萬   │中油油票│同上（匯入銀行帳號      │
 │    │      │            │919     │7000元│        │000-000000-000000帳戶） │
 ├──┼───┼──────┼────┼───┼────┼────────────┤
 │ 11 │宇○○│94年11月11日│yis57123│3250元│隨身碟及│同上（匯入銀行帳號      │
 │    │      │            │1       │      │隨身聽  │000-000000-000000帳戶） │
 ├──┼───┼──────┼────┼───┼────┼────────────┤
 │ 12 │壬○○│94年10月17日│ufo_1109│3370元│MP3播放 │同上（匯入王海興所申請之│
 │    │      │            │        │      │機      │高雄博愛路郵局帳號700-  │
 │    │      │            │        │      │        │0000000-0000000帳戶）   │
 ├──┼───┼──────┼────┼───┼────┼────────────┤
 │ 13 │Ｃ○○│94年11月10日│yis57123│1460元│MP3播放 │同上（匯入銀行帳號      │
 │    │      │            │1       │      │器      │000-000000-000000帳戶） │
 ├──┼───┼──────┼────┼───┼────┼────────────┤
 │ 14 │Ａ○○│94年10月25日│sky19810│597元 │隨身碟  │同上（匯入郭宏易所申請之│
 │    │      │            │916     │      │        │華南銀行小港分行帳號    │
 │    │      │            │        │      │        │000-000000-0000000帳戶）│
 ├──┼───┼──────┼────┼───┼────┼────────────┤
 │ 15 │癸○○│94年11月11日│yis5712 │1630元│記憶碟  │同上（匯入銀行帳號      │
 │    │      │            │31      │      │        │000000-000000帳戶）     │
 └──┴───┴──────┴────┴───┴────┴────────────┘
 附表三之2
 ┌──┬───┬──────┬────┬───┬────┬────────────┐
 │編號│被害人│被騙時間    │詐騙之奇│金額  │欲購買之│被騙情形及匯入帳戶      │
 │    │      │            │摩帳號  │      │商品    │                        │
 ├──┼───┼──────┼────┼───┼────┼────────────┤
 │ 1  │陳炫綜│94年12月5日 │k0000000│1萬   │百貨公司│被告在拍賣網站上刊登拍賣│
 │    │      │            │        │8000元│禮券    │商品之廣告，向被害人佯稱│
 │    │      │            │        │      │        │其已得標，致被害人陷於錯│
 │    │      │            │        │      │        │誤，而將款項匯入被告指定│
 │    │      │            │        │      │        │之帳戶內，嗣後被害人卻未│
 │    │      │            │        │      │        │獲得貨物。（匯入銀行帳號│
 │    │      │            │        │      │        │（匯入銀行帳號000-000000│
 │    │      │            │        │      │        │38600 帳戶）            │
 ├──┼───┼──────┼────┼───┼────┼────────────┤
 │ 2  │韓南山│94年11月21日│liujanin│7350元│手錶    │同上（匯入銀行帳號825-  │
 │    │      │            │5       │      │        │000000000-00000帳戶）   │
 ├──┼───┼──────┼────┼───┼────┼────────────┤
 │ 3  │柯詩怡│94年10月31日│wangcm75│3250元│印表機  │同上（匯入廖修萍所申請之│
 │    │      │            │642003  │      │        │寶華銀行苓雅分行帳號    │
 │    │      │            │        │      │        │000-000000-000000帳戶） │
 ├──┼───┼──────┼────┼───┼────┼────────────┤
 │ 4  │許雅玲│94年10月24日│tiffany7│2513元│保養品  │同上（匯入郭宏易所申請之│
 │    │      │            │30709   │      │        │台灣中小企銀九如分行帳號│
 │    │      │            │        │      │        │000-000000-000000帳戶） │
 ├──┼───┼──────┼────┼───┼────┼────────────┤
 │ 5  │吳讚宏│94年10月11日│f611013 │2480元│記憶卡  │同上（匯入銀行帳號      │
 │    │      │            │        │      │        │000-000000000000帳戶）  │
 ├──┼───┼──────┼────┼───┼────┼────────────┤
 │ 6  │謝旻其│94年11月21日│yang_09 │9200元│數位相機│同上（匯入郵局帳號700-  │
 │    │      │            │10      │      │        │0000000-0000000帳戶）   │
 ├──┼───┼──────┼────┼───┼────┼────────────┤
 │ 7  │顏岱翎│94年11月20日│may69091│1萬   │百貨公司│同上（匯入銀行帳號      │
 │    │      │            │2       │7200元│禮券    │000-000-000000-00000號）│
 ├──┼───┼──────┼────┼───┼────┼────────────┤
 │ 8  │楊翠娟│94年10月31日│00000000│7727元│印表機及│同上（匯入廖修萍所申請之│
 │    │      │            │        │      │碳粉匣等│寶華銀行苓雅分行帳號    │
 │    │      │            │        │      │        │000-000000-000000帳戶） │
 ├──┼───┼──────┼────┼───┼────┼────────────┤
 │ 9  │陳瑞玟│94年11月18日│may69091│1萬   │百貨公司│同上（匯入銀行帳號825-  │
 │    │      │            │2       │7000元│禮券    │000-000000-00000號帳戶）│
 ├──┼───┼──────┼────┼───┼────┼────────────┤
 │ 10 │吳三期│94年12月9日 │ken64122│1800元│百貨公司│同上（匯入銀行帳號812-  │
 │    │      │            │        │      │禮券    │000000-00000000帳戶）   │
 ├──┼───┼──────┼────┼───┼────┼────────────┤
 │ 11 │簡巧慧│94年12月8日 │k0000000│4500元│百貨公司│同上（匯入銀行帳號      │
 │    │      │            │        │      │禮券    │000-0000000-000000帳戶）│
 ├──┼───┼──────┼────┼───┼────┼────────────┤
 │ 12 │蕭獻章│94年11月17日│j0000000│3750元│手機    │同上（匯入銀行帳號      │
 │    │      │            │        │      │        │000-000000000000帳戶）  │
 ├──┼───┼──────┼────┼───┼────┼────────────┤
 │ 13 │林晉弘│94年10月25日│tt370196│4500元│記憶卡  │同上（匯入銀行帳號      │
 │    │      │            │        │      │        │000-000000-000000帳戶） │
 ├──┼───┼──────┼────┼───┼────┼────────────┤
 │ 14 │謝佳真│94年10月24日│tiffany7│1100元│保養品  │同上（匯入郭宏易所申請之│
 │    │      │            │30709   │      │        │華南銀行小港分行帳號    │
 │    │      │            │        │      │        │000-000000-000000帳戶 ）│
 ├──┼───┼──────┼────┼───┼────┼────────────┤
 │ 15 │林宏謙│94年11月2日 │wangcm75│4017元│印表機  │同上（匯入廖修萍所申請之│
 │    │      │            │642003  │      │        │寶華銀行苓雅分行帳號    │
 │    │      │            │        │      │        │000-000000-000000帳戶） │
 ├──┼───┼──────┼────┼───┼────┼────────────┤
 │ 16 │丁逸  │94年12月12日│dephne34│1萬   │記憶卡  │同上（匯入銀行帳號812-  │
 │    │      │            │04      │2450元│        │0000000000000000帳戶）  │
 ├──┼───┼──────┼────┼───┼────┼────────────┤
 │ 17 │黃○○│94年11月24日│lung0407│8807元│百貨公司│同上（匯入銀行帳號      │
 │    │      │            │        │      │禮券    │000-000000-000000帳戶） │
 ├──┼───┼──────┼────┼───┼────┼────────────┤
 │ 18 │戊○○│94年10月22日│tt370196│2105元│記憶卡  │同上（匯入葉丁榮所申請之│
 │    │      │            │        │      │        │高雄鼓山郵局帳號700-    │
 │    │      │            │        │      │        │0000000-0000000帳戶）   │
 ├──┼───┼──────┼────┼───┼────┼────────────┤
 │ 19 │丑○○│94年10月24日│tt370196│4500元│記憶卡  │同上（匯入郭宏易所申請之│
 │    │      │            │        │      │        │華南銀行小港分行帳號    │
 │    │      │            │        │      │        │000-000000000000帳戶）  │
 ├──┼───┼──────┼────┼───┼────┼────────────┤
 │ 20 │己○○│94年12月12日│dephne34│1萬   │數位相機│同上（匯入銀行帳號      │
 │    │      │            │04      │1650元│        │000-00000000000000帳戶）│
 ├──┼───┼──────┼────┼───┼────┼────────────┤
 │ 21 │Ｂ○○│94年10月31日│wangcm75│1萬   │印表機  │同上（匯入廖修萍所申請之│
 │    │      │            │642003  │1500元│        │寶華銀行苓雅分行帳號    │
 │    │      │            │        │      │        │000-000000-000000帳戶） │
 ├──┼───┼──────┼────┼───┼────┼────────────┤
 │ 22 │巳○○│94年11月21日│liujanin│1萬   │手錶    │同上（匯入郵局帳號700-  │
 │    │      │            │5       │3167元│        │0000000-0000000帳戶）   │
 ├──┼───┼──────┼────┼───┼────┼────────────┤
 │ 23 │庚○○│94年10月11日│jfu0223 │1萬   │筆記型電│同上（交易明細表僅記載匯│
 │    │      │            │        │5000元│腦      │出安泰銀行1萬5000元，無 │
 │    │      │            │        │      │        │帳號資料）              │
 ├──┼───┼──────┼────┼───┼────┼────────────┤
 │ 24 │乙○○│94年11月14日│y74345  │9700元│ipod隨身│同上（匯入銀行帳號      │
 │    │      │            │        │      │聽      │0000000000000帳戶）     │
 ├──┼───┼──────┼────┼───┼────┼────────────┤
 │ 25 │丙○○│94年10月31日│wangcm75│2500元│事務機  │同上（匯入廖修萍所申請之│
 │    │      │            │642003  │      │        │寶華銀行苓雅分行帳號    │
 │    │      │            │        │      │        │000-000000-00000帳戶）  │
 ├──┼───┼──────┼────┼───┼────┼────────────┤
 │ 26 │天○○│94年11月8日 │doz1031 │2140元│電子鍋  │同上（匯入吳耀文所申請之│
 │    │      │            │        │      │        │台南區中小企業銀行帳號  │
 │    │      │            │        │      │        │000-0000000000000帳戶） │
 ├──┼───┼──────┼────┼───┼────┼────────────┤
 │ 27 │地○○│94年11月11日│j0000000│1430元│手機    │同上（匯入銀行帳號      │
 │    │      │            │        │      │        │000-000000000000帳戶）（│
 │    │      │            │        │      │        │無匯款資料）            │
 ├──┼───┼──────┼────┼───┼────┼────────────┤
 │ 28 │甲○○│94年12月10日│ken64122│4500元│百貨公司│同上（匯入銀行帳號812-  │
 │    │      │            │1       │      │禮券    │000000-00000000帳戶）   │
 ├──┼───┼──────┼────┼───┼────┼────────────┤
 │ 29 │辛○○│94年11月21日│yang_091│6880元│數位相機│同上（匯入郵局帳號      │
 │    │      │            │0       │      │        │000-0000-0000000帳戶）  │
 ├──┼───┼──────┼────┼───┼────┼────────────┤
 │ 30 │亥○○│94年10月31日│wangcm75│1萬   │印表機  │同上（匯入廖修萍所申請之│
 │    │      │            │642003  │1257元│        │寶華銀行苓雅分行帳號    │
 │    │      │            │        │      │        │000-000000-000000帳戶） │
 ├──┼───┼──────┼────┼───┼────┼────────────┤
 │ 31 │玄○○│94年10月12日│f611013 │4730元│記憶卡  │同上（匯入林建明所申請之│
 │    │      │            │        │      │        │聯邦銀行台南分行帳號    │
 │    │      │            │        │      │        │000-000000-000000帳戶） │
 ├──┼───┼──────┼────┼───┼────┼────────────┤
 │ 32 │申○○│94年10月14日│cj67829 │5350元│記憶卡  │同上（匯入蘇少奇所申請之│
 │    │      │            │        │      │        │高雄新興郵局帳號700     │
 │    │      │            │        │      │        │0000000-0000000帳戶）   │
 ├──┼───┼──────┼────┼───┼────┼────────────┤
 │ 33 │林于禎│94年11月3日 │wangcm75│2020元│印表機  │同上（匯入廖修萍所申請之│
 │    │      │            │642003  │      │        │寶華銀行苓雅分行帳號    │
 │    │      │            │        │      │        │000-000000-000000帳戶） │
 ├──┼───┼──────┼────┼───┼────┼────────────┤
 │ 34 │陳佳禎│94年12月6日 │k0000000│1萬   │百貨公司│同上（匯入銀行帳號      │
 │    │      │            │        │8000元│禮券    │000-0000000000000帳戶） │
 ├──┼───┼──────┼────┼───┼────┼────────────┤
 │ 35 │陳汝敏│94年11月19日│may69091│4250元│百貨公司│同上（匯入銀行帳號      │
 │    │      │            │        │      │禮券    │000-00000000000000帳戶）│
 ├──┼───┼──────┼────┼───┼────┼────────────┤
 │ 36 │楊君鼎│94年12月6日 │k0000000│4517元│百貨公司│同上（匯入銀行帳號      │
 │    │      │            │32      │      │禮券    │000-0000000-000000號）（│
 │    │      │            │        │      │        │無匯款資料）            │
 ├──┼───┼──────┼────┼───┼────┼────────────┤
 │ 37 │簡均翰│94年11月13日│j0000000│3700元│手機    │同上（匯入銀行帳號      │
 │    │      │            │        │      │        │000000000000帳戶）      │
 ├──┼───┼──────┼────┼───┼────┼────────────┤
 │ 38 │未○○│94年10月24日│tt370196│4500元│記憶卡  │同上（匯入郭宏易所申請之│
 │    │      │            │        │      │        │華南銀行小港分行帳號    │
 │    │      │            │        │      │        │000-000000000000帳戶）  │
 ├──┼───┼──────┼────┼───┼────┼────────────┤
 │ 39 │卯○  │94年11月7日 │doz1031 │1萬   │冰箱    │同上（匯入吳耀文所申請之│
 │    │      │            │        │5900元│        │台南區中小企業銀行帳號  │
 │    │      │            │        │      │        │000-0000000000000帳戶） │
 ├──┼───┼──────┼────┼───┼────┼────────────┤
 │ 40 │子○○│94年11月4日 │peney101│600元 │香水    │同上（匯入廖修萍所申請之│
 │    │      │            │1       │      │        │寶華銀行苓雅分行帳號    │
 │    │      │            │        │      │        │000-000000-000000帳戶） │
 ├──┼───┼──────┼────┼───┼────┼────────────┤
 │ 41 │寅○○│94年9月17日 │hls0820 │8000元│ipod隨身│同上（匯入郭高鳳所申請之│
 │    │      │            │        │      │聽      │台灣區中小企業銀行九如分│
 │    │      │            │        │      │        │行帳號000-00000000000帳 │
 │    │      │            │        │      │        │戶）                    │
 └──┴───┴──────┴────┴───┴────┴────────────┘
